# 求助陈版，有关零对价取得少数股东股权的问题

提问人：wmx901025 时间：2021-11-11 14:33:04
事务中遇到一个案例求助下陈版
A公司持有B公司60%股权，A公司合并层面B公司100%净资产 1000 万元。现在B公司少数股东 0 元将40%股权送给A公司。A公司取得股权后立马对B公司进行处置，判断取得股权不具备商业实质。
请问：1.A公司取得B公司40%股权适用《非货币性交易准则》还是《企业合并准则》？
2.取得40%股权A公司单户报表和合并报表如何进行会计处理？
3.会计处理主要依据是什么？
谢谢，解答。

回答人：chenyiwei
这个问题建议首先明确：为何少数股东愿意放弃该40%股权，零对价转让给A公司？其背后的真实理由是什么？A与该少数股东或者B公司股权的受让方是否为隐含的关联方？要搞清楚该交易的背景之后才能合理确定其应有的账务处理和合并报表层面处理。